# 吸收合并中被合并单位出单体报告还是合并报告？

提问人：xbqzqm 时间：2018-07-05 09:11:52
吸收合并，被合并单位有三个子公司，请问是只审计母公司，出母公司单体报告就可以？还是三个子公司也需要审计后出合并报告？

回答人：chenyiwei
专项审计。根据委托方要求和相关监管规定确定，建议与委托方沟通确认。为了完整反映被合并方财务状况、经营成果和现金流量的全貌，出具合并报表审计报告可能是必要的。